【裁判字號】    97,易,202
【裁判日期】    970611
【裁判案由】    竊盜
【裁判全文】
臺灣高雄地方法院刑事判決               97年度易字第202號
公  訴  人  臺灣高雄地方法院檢察署檢察官
被      告  丁○○
                    現在臺灣屏東監獄執行中
上列被告因竊盜案件，經檢察官提起公訴（96年度偵字第31870
號），本院判決如下：
    主  文
丁○○犯竊盜罪，累犯，處有期徒刑陸月，如易科罰金，以新臺
幣壹仟元折算壹日。
    事  實
一、丁○○前因竊盜案件，經臺灣高等法院高雄分院以95年度上
    易字第185 號判處有期徒刑1 年確定，於民國96年1 月23日
    縮刑期滿執行完畢。詎其仍不知悔改，復意圖為自己不法之
    所有，於96年10月23日下午10時45分許，駕駛未掛有車牌之
    黑色機車至文銓工業有限公司（下稱文銓公司）設於高雄縣
    阿蓮鄉○○村○○道路旁之工廠處，徒手竊取鋼板底座勾架
    2 塊（價值約新臺幣5000元），得手後將之置於上開機車踏
    板，復要竊取其餘鋼板之際，即經文銓公司員工乙○○、甲○○發覺，而駕駛上開機車逃離現場。
二、案經高雄縣政府警察局湖內分局報告臺灣高雄地方法院檢察
    署檢察官偵查起訴。
    理  由
甲、證據能力部分
一、按被告以外之人於審判外之陳述，雖不符前4 條之規定，而
    經當事人於審判程序同意作為證據，法院審酌該言詞陳述或
    書面陳述作成時之情況，認為適當者，亦得為證據。當事人
    、代理人或辯護人於法院調查證據時，知有第159條第1項不
    得為證據之情形，而未於言詞辯論終結前聲明異議，視為有
    前項之同意刑事訴訟法第159條之5定有明文。
二、查本件被告犯罪事實之證據方法，詳如起訴書所引之證據等
    ：詳如(一)證人乙○○於警詢中之陳述；(二)甲○○於警詢中之
    陳述；(三)現場照片多紙；暨本院審理中證人甲○○提出之現
    場周圍照片等。被告同意列入證據方法（見本院卷第30頁、
    第60頁），是本院審酌該言詞陳述或書面陳述作成時之情況
    ，認為適當，自得採為證據能力，先行敘明。
乙、實體部分
一、訊據被告丁○○固不否認有如起訴書所載時、地騎機車至案
    發現場，並有遇見證人乙○○、甲○○2 人，惟矢口否認有
    何竊取鋼板之行為，辯稱：當時是因為在該公司旁上廁所引
    起狗叫，他們才出來看，現場並沒有鋼板等語。
二、經查：
  (一)被告丁○○於事實欄所載時、地，竊取被害人之鋼板等事實
    ，業經證人甲○○於警詢、偵查中證述明確，核與乙○○於
    警詢、偵查及本院審理中證述相符（見警卷第5 頁至第8 頁
    、偵一卷第5 頁至第6 頁、本院卷第61頁至第63頁），而證
    人甲○○、乙○○與被告間素昧平生且無任何怨隙，其2 人
    於警詢中、證人乙○○於本院審理中，均明確指證被告，復
    有查獲現場照片及鋼板照片在卷可資佐證（見警卷第12頁至
    第13頁、本院卷第42頁至第44頁），應堪信其為真實。
  (二)被告雖以前開情詞置辯，惟查，本院經依職權請證人乙○○
    等人提出現場附近之照片（見本院卷第42頁至第44頁）所示
    ，案發現場即文銓公司工廠四周均以高度及腰可移動之鐵製
    欄杆、貨櫃圍住，用來區隔內外，如果要進入工廠，則需橫
    跨欄杆或把架子拉開方可進入。而被告已有多次侵入他人之
    倉庫、魚塭、機械公司預製場、污水處理廠之鐵皮屋等處所
    竊盜之事實及前科，有該等前科之本院判決書附於本院卷可
    稽，是被告必當知悉任意侵入他人圍起之工廠內，即有被認
    定係竊盜之可能，如其本無竊盜之意思，自應避免進入，以
    免招致誤會。而本件被告如真係內急而須借用廁所，衡情應
    選擇現有人所在之處所，方有人指引廁所之位置，而非冒著
    遭人誤會之危險任意進入尋找；又若其本意係找隱密處解決
    ，則工廠外圍附近雖頗為空曠，但當時係晚上10時45分許天
    色已晚，人煙稀少，被告得已在貨櫃旁或其他工廠廠房邊緣
    之處，無須刻意搬開欄杆冒險進入他人廠房內。復證人乙○○於偵查中結證稱：被告當天是移動所置放之鐵架後進入工
    廠等語明確（見偵一卷第6 頁），復於本院審理中結證稱：
    當天聽到狗在叫，就跟甲○○到工廠的外部作業區查看，看
    到1 個騎機車（無車牌）之男性，有2 塊鋼板底座勾架放在
    該機車腳踏板，旁邊地下則散落了一些鐵製三角板，但是這
    些東西在下班時都整理好了，不可能會自己跑到外面，事後
    經過清點的確少了遭竊的東西；伊發現被告時，被告就自己
    說你不要誤會，我是來這裡借廁所的，然後邊講就邊去騎機
    車就跑了等語（見本院卷第61頁至第63頁），其就本案發生
    過程均能具體明確描述，亦與證人甲○○於警詢、偵查中所
    為證述相符，應認被告確係移開鐵製欄杆後進入工廠內竊取
    財物等情，均與真實相符，被告空言否認犯行，顯係犯後飾
    卸之辭，礙難採信。
  (三)綜上，被告確有本件起訴所載時、地，竊取被害人之鋼板底
    座勾架之事實，本件事證已臻明確，被告之竊盜犯行，堪以
    認定，應予論罪科刑。
二、核被告所為，係犯刑法第320 條第1 項之竊盜罪。被告雖踰
    越鐵製欄杆進入案發現場，惟該鐵製欄杆係於下班時，擺放
    上去，上班時才移開等情，業據證人乙○○證述明確（見偵
    一卷第6 頁），故該鐵製欄杆非屬刑法第321 條第1 項第2
    款所定義之牆垣或其他安全設備，併此敘明。又被告有如犯
    罪事實欄所載之論罪科刑執行情形，有本院院內索引卡紀錄
    表報表、臺灣高等法院被告前案紀錄表各1 份在卷可按（見
    本院卷第3 頁至第23頁），其於有期徒執行完畢後，5 年內
    再犯本件有期徒刑以上之罪，為累犯，應依刑法第47條第1
    項之規定加重其刑。爰審酌被告已有多次竊盜、施用毒品等
    前科，且甫於96年1 月24日因徒刑執行完畢出監，竟仍不思
    以己力獲取所需，復於本件96年10月間再犯本案，其任意竊
    取他人財物，造成他人財產上損害，已有可議，復於警詢、
    偵審中否認犯行，顯無悔意，態度亦非佳，及綜合考量本件
    被告犯罪所得非多（約5000元價值之物）、被告係國中畢業
    、無業、家境勉持（見警卷教育程度欄、職業欄及家庭經濟
    狀況欄之記載），而目前仍在監所執行中，及其上開犯罪情
    節等相關情狀，酌情量處如主文所示之刑，並諭知易科罰金
    之折算標準，以資懲儆。
據上論斷，應依刑事訴訟法第299 條第1 項前段，刑法第320 條
第1 項、第47條第1 項、第41條第1 項前段，刑法施行法第1 條
之1 ，判決如主文。
本案經檢察官丙○○到庭執行職務。
中    華    民    國    97    年    6     月    11    日
              刑事第二庭  審判長法  官  簡志瑩
                                法  官  錢衍蓁
                                法  官  呂明燕
以上正本證明與原本無異。
如不服本判決應於收受本判決後10日內向本院提出上訴書狀，並
應敘述具體理由，如未敘述上訴理由者，應於上訴期間屆滿後20
日內補提理由書狀於本院（均須按他造當事人之人數附繕本）「
切勿逕送上級法院」。
中    華    民    國    97    年    6     月    11    日
                                書記官  陳瓊芳
附錄本案論罪科刑法條全文
中華民國刑法第320條
意圖為自己或第三人不法之所有，而竊取他人之動產者，為竊盜
罪，處 5 年以下有期徒刑、拘役或 5 百元以下罰金。
意圖為自己或第三人不法之利益，而竊佔他人之不動產者，依前
項之規定處斷。
前二項之未遂犯罰之。


司法院資訊處製作；財團法人民間司法改革基金會備份。
